【裁判字號】    97,台非,366
【裁判日期】    970807
【裁判案由】    偽造有價證券
【裁判全文】
最高法院刑事判決              九十七年度台非字第三六六號
上  訴  人  最高法院檢察署檢察總長
被      告  甲○○
上列上訴人因被告偽造有價證券案件，對於台灣台南地方法院中
華民國九十七年三月二十五日第一審確定判決（九十六年度訴字
第一一八二號，起訴案號：台灣台南地方法院檢察署九十六年度
偵字第九三三０號），認為部分違背法令，提起非常上訴，本院
判決如下：
    主  文
原判決關於諭知緩刑違背法令部分撤銷。
    理  由
非常上訴理由稱：「按判決不適用法則或適用不當者，為違背法
令，刑事訴訟法第三百七十八條定有明文。復按未曾因故意犯罪
受有期徒刑以上刑之宣告者，或前因故意犯罪受有期徒刑以上刑
之宣告，執行完畢或赦免後，五年以內未曾因故意犯罪受有期徒
刑以上刑之宣告者，始得宣告緩刑，刑法第七十四條第一項定有
明文。因此在判決前已受有期徒刑以上刑之宣告確定者，即不合
於緩刑條件，至於前之宣告刑已否執行，以及被告犯罪時間之或
前或後，在所不問。因而前已受有期徒刑之宣告，即不得於後案
宣告緩刑（最高法院五十四年臺非字第一四八號判例參照）。本
件被告前因詐欺案件，經台灣台南地方法院於九十六年十一月十
六日以九十六年度簡字第三八八二號判處有期徒刑三月，並於九
十七年一月二十二日確定，有判決書及全國刑案資料查註表可稽
。詎原確定判（決）對於此項應依職權調查之事項未予調查，竟
諭知緩刑三年，自有適用法則不當之違背法令。案經確定，爰依
刑事訴訟法第四百四十一條、第四百四十三條提起非常上訴，以
資糾正。」等語。
本院按判決適用法則不當者，為違背法令，刑事訴訟法第三百七
十八條定有明文。又依法應於審判期日調查之證據，未予調查，
致適用法令違誤，而顯然於判決有影響者，該項確定判決，即屬
判決違背法令，應有刑事訴訟法第四百四十七條第一項第一款規
定之適用（司法院釋字第一八一號解釋參照）。另受二年以下有
期徒刑、拘役或罰金之宣告，認以暫不執行為適當，得宣告緩刑
者，以未曾因故意犯罪受有期徒刑以上刑之宣告者，或前因故意
犯罪受有期徒刑以上刑之宣告，執行完畢或赦免後，五年以內未
曾因故意犯罪受有期徒刑以上刑之宣告者，始得宣告緩刑，刑法
第七十四條第一項規定甚明。而所謂受有期徒刑以上刑之宣告者
，祗須受有期徒刑之宣告為已足，至於其宣告刑是否執行，犯罪
時間在前或在後，均在所不問。因此在判決前已因故意犯罪受有
期徒刑以上刑之宣告者，即不合緩刑條件，不得於後案宣告緩刑
。本件被告甲○○前因詐欺案件，經台灣台南地方法院於民國九
十六年十一月十六日以九十六年度簡字第三八八二號判處有期徒
刑三月，於九十七年一月二十二日確定，有該簡易判決書及被告
之全國刑案資料查註表可稽。詎原審法院對該應依職權調查之事
項未予調查明白，於九十七年三月二十五日判處被告甲○○本件
罪刑時，依上開說明，自不得再宣告緩刑。乃原審於判處被告有
期徒刑二年時，併予諭知緩刑三年，自屬依法應於審判期日調查
之證據而未予調查，致適用法令違誤，而顯然於判決有影響，該
項判決，當然違背法令。案經確定，非常上訴意旨執以指摘，洵
有理由，因原判決尚非不利於被告，應僅將原判決關於諭知緩刑
違背法令部分撤銷，以資糾正。
據上論結，應依刑事訴訟法第四百四十七條第一項第一款前段，
判決如主文。
中    華    民    國  九十七  年    八    月    七    日
                      最高法院刑事第九庭
                          審判長法官  洪  文  章
                                法官  王  居  財
                                法官  郭  毓  洲
                                法官  黃  梅  月
                                法官  邱  同  印
      本件正本證明與原本無異
                                      書  記  官
中    華    民    國  九十七  年    八    月    十二  日
                                                      V


司法院資訊處製作；財團法人民間司法改革基金會備份。
